pl: Elementy barierek do łóżeczek: Klucz imbusowy; Barierki ramy łóżka; Barierki do konwersji; Barierki ochronne; Osprzęt; Instrukcja obsługi; Barierki boczne; Listwy; Płyta nośna; Inne
es: Componentes del kit de conversión de cuna: Llave Allen; Rieles del marco de la cama; Rieles de conversión; Barandillas de seguridad; Herrajes; Manual de instrucciones; Barandillas laterales; Listones; Tabla de soporte; Otro
sl-SI: Sestavni deli kompleta za predelavo otroške posteljice: Inbus ključ; Stranice za posteljni okvir; Stranice za pretvorbo; Varovalne ograjice; Okovje; Navodila za uporabo; Stranske ograjice; Letvice; Podporna plošča; Drugo
fi: Pinnasängyn muunnossarjan komponentit: Kuusiokoloavain; Sängynrungon laidat; Muunnoslaidat; Turvalaidat; Kiinnitystarvikkeet; Käyttöohje; Sivulaidat; Säleet; Tukilevy; Muu
pt-BR: Componentes do kit de conversão para berço: Chave Allen; Grades da estrutura da cama; Grades de conversão; Grades de proteção; Ferragens; Manual de instruções; Grades laterais; Ripas; Placa de suporte; Outros
fr: Composants du kit de transformation en lit d'enfant: Clé Allen; Rails de cadre de lit; Rails de conversion; Barrières de sécurité; Quincaillerie; Manuel d’instructions; Rails latéraux; Lattes; Panneau de support; Autre
pt-PT: Componentes do kit de conversão para berço: Chave sextavada; Calhas de estrutura de cama; Calhas de conversão; Grades de proteção; Ferragens; Manual de instruções; Grades laterais; Ripas; Tábua de suporte; Outro
sv: Konverteringskit för spjälsängar: Insexnyckel; Sängramssidor; Ombyggnadssidor; Skyddsräcken; Beslag; Bruksanvisning; Sidostycken; Ribbor; Stödbräda; Övrigt
zh-CN: 婴儿床转换套件组件: 内六角扳手; 床架护栏; 转换护栏; 防护栏; 五金配件; 说明书; 侧护栏; 床板条; 支撑板; 其他
nl: Onderdelen ledikantombouwset: Inbussleutel; Bedframe-rails; Ombouwrails; Veiligheidsrails; Hardware; Handleiding; Zijhekken; Latten; Steunplank; Overige
ro-RO: Componentele kitului de conversie al pătuțului: Cheie imbus; Șine pentru cadrul patului; Șine de conversie; Bariere de protecție; Piese de montaj; Manual de instrucțiuni; Șine laterale; Lamele; Placă de susținere; Altele
tr: Beşik dönüştürme kiti bileşenleri: Alyan anahtarı; Yatak iskeleti rayları; Dönüştürme rayları; Koruyucu raylar; Donanım; Kullanım kılavuzu; Yan raylar; Latalar; Destek tahtası; Diğer
da: Sætkomponenter til krybbekonvertering: Unbrakonøgle; Sengerammeskinner; Ombygningsskinner; Sengeheste; Monteringsdele; Brugsanvisning; Sideskinner; Lameller; Støtteplade; Andet
sk-SK: Súčasti súpravy na konverziu postieľky: Inbusový kľúč; Rámové lišty postele; Prestavbové lišty; Ochranné lišty; Spojovací materiál; Návod na použitie; Bočné lišty; Lamely; Nosná doska; Iné
th: ส่วนประกอบของชุดแปลงเตียงเด็ก: ประแจหกเหลี่ยม; โครงเตียง; โครงเตียงต่อขยาย; ที่กั้นกันตก; ฮาร์ดแวร์; คู่มือการใช้งาน; ราวกั้นด้านข้าง; แผงระแนงรองที่นอน; แผ่นรองรับ; อื่นๆ
ru: Компоненты набора для трансформации кроватки: Шестигранный ключ; Планки каркаса кровати; Планки для трансформации; Защитные бортики; Крепежные элементы; Руководство по эксплуатации; Боковые планки; Ламели; Опорная доска; Другое
el: Εξαρτήματα κιτ μετατροπής κούνιας μωρού: Κλειδί Allen; Ράγες σκελετού κρεβατιού; Ράγες μετατροπής; Προστατευτικά κάγκελα; Εξαρτήματα; Εγχειρίδιο οδηγιών; Πλαϊνές ράγες; Τάβλες; Σανίδα στήριξης; Άλλο
vi: Các thành phần trong bộ phụ kiện chuyển đổi cũi: Chìa lục giác; Thanh khung giường; Thanh chuyển đổi; Thanh chắn; Phần cứng; Sách hướng dẫn; Thanh vịn hai bên; Dát giường; Ván đỡ; Khác
hu: Bölcső átalakító készlet elemei: Imbuszkulcs; Ágykeretsínek; Átalakító sínek; Védőkorlátok; Szerelvények; Használati útmutató; Oldalsó sínek; Ágyrács; Támasztódeszka; Egyéb
zh-TW: 嬰兒床改裝套件組件: 內六角扳手; 床架護欄; 轉換護欄; 安全護欄; 五金配件; 說明手冊; 側護欄; 板條; 支撐板; 其他
it: Componenti del kit di conversione per la culla: Chiave a brugola; Sponde per struttura letto; Sponde di conversione; Spondine di sicurezza; Minuteria; Manuale di istruzioni; Sponde laterali; Doghe; Asse di supporto; Altro
hr-HR: Komponente kompleta za preobrazbu krevetića: Imbus ključ; Stranice okvira kreveta; Stranice za prenamjenu; Zaštitne ograde; Okov; Priručnik s uputama; Bočne stranice; Podnice; Potporna daska; Ostalo
nb: Komponenter i konverteringssett for barneseng: Unbrakonøkkel; Sengevanger; Konverteringsvanger; Sengehest; Monteringsdeler; Bruksanvisning; Sidevanger; Sengeribber; Støttebrett; Annet
ko: 아기침대 변환 키트 구성품: 앨런 키; 침대 프레임 레일; 변환 레일; 가드 레일; 하드웨어; 사용 설명서; 사이드 레일; 슬랫; 지지 보드; 기타
ja: ベビーベッドコンバージョンキットコンポーネント: 六角レンチ; ベッドフレームレール; 変換レール; ガードレール; ハードウェア; 取扱説明書; サイドレール; スラット; サポートボード; その他
cs: Součásti sady pro přestavbu dětské postýlky: Inbusový klíč; Bočnice rámu postele; Přestavbové bočnice; Ochranné zábrany; Spojovací materiál; Návod k použití; Bočnice; Rošty; Nosná deska; Ostatní
bg-BG: Компоненти на комплект за преобразуване на бебешко легло: Шестограм; Релси за рамка на легло; Релси за преобразуване; Предпазни релси; Крепежни елементи; Ръководство за употреба; Странични релси; Ламели; Поддържаща дъска; Други
en: Crib conversion kit components: Allen key; Bed frame rails; Conversion rails; Guard rails; Hardware; Instruction manual; Side rails; Slats; Support board; Other
de: Komponenten des Krippenumbausatzes: Inbusschlüssel; Bettrahmenschienen; Umbauschienen; Schutzgitter; Montagematerial; Bedienungsanleitung; Seitenschienen; Latten; Stützbrett; Andere
lt-LT: Lovytės konversijos rinkinio komponentai: Šešiakampis raktas; Lovos rėmo skersiniai; Konversijos skersiniai; Apsauginiai turėklai; Tvirtinimo detalės; Naudojimo instrukcija; Šoniniai turėklai; Lentjuostės; Atraminė plokštė; Kita